【裁判字號】    89,上易,305
【裁判日期】    890329
【裁判案由】    傷害
【裁判全文】
臺灣高等法院高雄分院刑事判決                    八十九年度上易字第三五號
    上  訴  人  台灣高雄地方法院檢察署檢察官
    上  訴  人
    即  被  告  丙○○
右上訴人因被告傷害案件，不服臺灣高雄地方法院八十八年度易字第五一九一號中華
民國八十九年一月十九日第一審判決（起訴案號：臺灣高雄地方法院檢察署八十八年
度偵字第二四五四一號），提起上訴，本院判決如左：
      主  文
上訴駁回。
    事  實
一、丙○○於民國八十八年九月一日下午九時許，因指責鄰居甲○○之音響音量過大
    ，二人發生爭執，丙○○心生不滿，乃於同日下午九時五十分許，夥同不詳姓名
    之成年男子四人，至高雄市楠梓區○○○路二二九號甲○○住處，共同基於傷害
    之概括犯意，或持鐵管或徒手毆打甲○○，致甲○○受有左小腿挫傷併撕裂傷及
    左肘挫傷等傷害，甲○○之母乙○○見狀居中勸阻，詎丙○○及該不詳姓名成年
    男子四人，賡續上開傷害之概括犯意，共同毆打乙○○，亦致乙○○受有左手背
    、左手中指、食指、無名指挫傷紅腫瘀血之傷害。
二、案經甲○○、乙○○訴由高雄市政府警察局楠梓分局移送臺灣高雄地方法院檢察
    署檢察官偵查起訴。
    理  由
一、訊據上訴人即被告丙○○矢口否認有傷害犯行，辯稱：伊指責甲○○音響音量過
    大，引起甲○○不滿，即持鐵鎚及鐵管追打，而圍觀四名不詳姓名者路見不平才
    毆打甲○○，該四人不是伊帶去的云云。惟查右揭事實，業據告訴人甲○○、乙○○指訴綦詳，並有診斷書二紙附卷可稽，且被告於原審自承其夥同不詳姓名成
    年男子四人前往理論，雙方因而打起來等語，足見被告確夥同該不詳姓名成年男
    子四人前往理論，並毆打被害人甲○○、乙○○無訛。是被告於本院所辯，無非
    避重就輕之詞，不足採信。被告犯行，應堪認定。
二、核被告丙○○所為，係犯刑法第二百七十七條第一項之傷害罪。被告與不詳姓名
    成年男子四人間，有犯意聯絡及行為分擔，均共同正犯。又被告先後毆打告訴人
    甲○○、乙○○，時間緊接，犯罪構成要件相同，顯係基於概括犯意為之，應依
    連續犯規定論以一罪。原審因而適用刑法第二十八條、第五十六條、第二百七十
    七條第一項、第四十一條，罰金罰鍰提高標準條例第一條前段、第二條之規定，
    並審酌被告因細故，即夥同四人共同毆打告訴人成傷，且行為後飾詞狡辯，亦未
    與告訴人達成和解，惡性非輕，惟念被告前未曾犯罪，有台灣高雄地方法院檢察
    署刑案資料查註紀錄表在卷足憑等一切情狀，量處拘役五十日，並諭知易科罰金
    之折算標準。認事用法俱無不合，量刑亦稱妥適，被告上訴意旨否認犯罪，空言
    指摘原判決不當，及檢察官上訴意旨指摘原判決量刑過輕，均無可取，為無理由
    ，應予駁回。
據上論結，應依刑事訴訟法第三百六十八條，判決如主文。
本案經檢察官林應華到庭執行職務。
中    華    民    國     八十九     年       三       月     二十九     日
                              臺灣高等法院高雄分院刑事第六庭
                                  審判長法官  陳吉雄
                                        法官  江泰章
                                        法官  周賢銳
右正本證明與原本無異。
不得上訴。
                                      書記官  高文輝
中    華    民    國     八十九     年       三       月      三十一    日
附錄本判決論罪之法條全文
刑法第二百七十七條條第一項
傷害人之身體或健康者，處三年以下有期徒刑、拘役或一千元以下罰金。
                                                                        Ａ


司法院資訊處製作；財團法人民間司法改革基金會備份。
